【裁判字號】    95,訴,113
【裁判日期】    950505
【裁判案由】    違反槍砲彈藥刀械管制條例
【裁判全文】
臺灣彰化地方法院刑事判決               95年度訴字第113號
公  訴  人  臺灣彰化地方法院檢察署檢察官
被      告  甲○○
                    （現另案在臺灣彰化看守所羈押中）
指定辯護人  呂秀梅律師
上列被告因違反槍砲彈藥刀械管制條例案件，經檢察官提起公訴
（94年度偵字第9386號），本院判決如下：
    主  文
甲○○未經許可，持有其他可發射子彈具有殺傷力之改造手槍，
累犯，處有期徒刑貳年壹拾月，併科罰金新臺幣陸萬元，罰金如
易服勞役，以新臺幣玖佰元即銀元佰元折算壹日。扣案可發射
子彈具有殺傷力之改造手槍壹枝（槍枝管制編號0000000
000號）沒收。
    犯罪事實
一、甲○○曾於民國92年間因違反毒品危害防制條例案件，經本
    院分別以92年度易字第769 號、92年度訴字第1458號刑事判
    決判處有期徒刑7 月、11月確定，經本院裁定應執行有期徒
    刑1 年4 月確定，並於94年3 月4 日因縮短刑期執行完畢。
    其明知未經許可，不得無故持有可發射子彈具殺傷力之各式
    槍砲，竟基於持有其他可發射子彈具有殺傷力改造手槍之犯
    意，於94年9 月間某日，在彰化縣福興鄉某處，經由真實姓
    名、年籍均不詳之綽號「阿明」成年男子贈與仿Derringer
    雙管手槍製造之金屬槍枝，車通槍管內阻鐵而成之可發射適
    用子彈，具有殺傷力之改造手槍1 枝（槍枝管制編號000000
    0000號），而未經許可無故持有之。嗣經警方於94年11月23
    日上午11時10分，在彰化縣鹿港鎮○○路與鹿和路口處，因
    另案施用毒品攔檢時，甲○○先於有偵查犯罪權限之公務員
    尚未發覺其持有上揭槍枝犯行前，主動向警方提出前揭槍枝
    ，並向該管公務員警員丙○○自首其持有上揭槍枝犯行而接
    受裁判，並扣得上開槍枝1 枝。
二、案經彰化縣警察局鹿港分局報請臺灣彰化地方法院檢察署檢
    察官偵查起訴。
    理  由
一、程序部分：
  (一)按被告以外之人於審判外向法官所為之陳述，得為證據，刑
    事訴訟法第159 條之1 第1 項定有明文。其立法理由係認為
    被告以外之人之陳述係在法官面前為之，因其任意陳述之信
    用性已受確定保障之情況下所為之陳述，自得作為證據，且
    不問係本案或其他刑事案件之羈押訊問期日、勘驗期日、準
    備程序期日、審理期日或民事事件、行政訴訟程序，凡係在
    普通法院法官面前所為之陳述（不包括軍事法官），均具有
    證據能力。是本案證人丙○○、乙○○於本院審理中向法官
    所為之證述（參見本院95年4 月21日審判筆錄），在其等任
    意陳述之信用性，均無疑之情況下，依法即得作為證據。
  (二)按被告以外之人於偵查中向檢察官所為陳述，除顯有不可信
    之情況者外，得為證據，刑事訴訟法第159 條之1 第2 項定
    有明文。蓋因檢察官與法官同為司法官署，且檢察官代表國
    家偵查犯罪，依法有訊問被告、證人及鑑定人之權力，且須
    對被告有利、不利之情形均應注意，況徵諸實務運作，檢察
    官實施刑事偵查程序，亦能恪遵法定程序之要求，不致有違
    法取證情事且可信度極高，是被告以外之人前於偵查中已具
    結而為證述，除反對該項供述得具有證據能力之一方，已釋
    明「顯有不可信之情況」之理由外，不宜以該證人未能於審
    判中接受他造之反對詰問為由，即遽指該證人於偵查中之陳
    述不具證據能力，方符前揭法條之立法意旨。是證人乙○○
    於檢察官偵查時，經具結所為陳述（參見偵查卷宗第45頁）
    ，被告甲○○未曾提及檢察官在偵查時，有任何不法取供之
    情形，是客觀上並無顯不可信之情況，前揭證人於偵查中之
    證言自具有證據能力。
二、上揭犯罪事實，業據被告於本院審理中，坦承不諱（參見本
    院95年4 月21日審判筆錄），核與證人乙○○於偵訊及本院
    審理中證述內容（參見偵查卷宗第45頁、同上本院審判筆錄
    ）相符，並有上開改造手槍1 枝扣案可佐；又扣案槍枝，經
    臺灣彰化地方法院檢察署委託警方送請內政部警政署刑事警
    察局鑑驗結果認為，本案扣案之槍枝，經以性能檢驗法鑑定
    ，認為送鑑槍枝係仿Derringer 雙管手槍製造之金屬槍枝，
    車通槍管內阻鐵而成之改造手槍（槍枝管制編號0000000000
    號），機械性能良好，可擊發適用子彈，具有殺傷力，此有
    該局94年12月14日刑鑑字第0940183877號槍彈鑑定書1 份及
    送鑑槍枝之外觀照片2 紙附卷可證（參見偵查卷宗第51頁至
    第53頁）。是被告所持有之可發射子彈具有殺傷力之改造手
    槍1 枝（槍枝管制編號0000000000號），係屬槍砲彈藥刀械
    管制條例第4 條第1 項第1 款所規定之槍砲，依同條例第5
    條規定，非經中央主管機關許可，不得持有之。此外，並有
    扣押筆錄、扣押物品收據證明書、扣押物品目錄表各1 紙、
    查獲現場照片2 紙（參見偵查卷宗第20頁至第25頁）附卷可
    資證明，核屬相符，是被告上揭自白，與前揭事實相符，本
    案事證明確，被告犯行應堪認定。
三、核被告所為，係犯槍砲彈藥刀械管制條例第8條第4項之未經
    許可持有其他可發射子彈具有殺傷力之改造手槍罪。另查，
    被告曾於92年間因違反毒品危害防制條例案件，經本院分別
    以92年度易字第769 號、92年度訴字第1458號刑事判決判處
    有期徒刑7 月、11月確定，經本院裁定應執行有期徒刑1 年
    4 月確定，並於94年3 月4 日因縮短刑期執行完畢等情，此
    有臺灣高等法院被告全國前案紀錄表、臺灣彰化地方法院檢
    察署刑案資料查註紀錄表各1 份存卷可考，其於5 年內再犯
    本案有期徒刑以上之罪，為累犯，應依刑法第47條之規定加
    重其刑。再被告於有偵查犯罪權限之公務員尚未發覺其持有
    上揭槍枝犯行前，主動向彰化縣警察局鹿港分局，向該管公
    務員自首其持有上揭槍枝犯行而接受裁判等情，業據證人即
    接受被告自首之員警丙○○到庭證述明確（參見同上本院審
    判筆錄），爰依刑法第62條前段規定減輕其刑，並依法先加
    後減之。爰審酌被告明知非法持有槍枝之法律效果，而改造
    手槍係屬高度危險之物品，非經主管機關許可不得擅自持有
    ，以維社會大眾安全，被告無故接受他人贈與而持有上開槍
    枝，影響社會治安至深且鉅，邇來我國非法槍枝氾濫，不法
    之徒動輒擁槍自重，輕則以之恐嚇勒索、欺壓善良，重則持
    之殺人越貨，使民眾聞槍色變，嚴重破壞社會秩序，惟姑念
    被告犯後坦承犯行態度良好，並未持之以犯罪，且持有槍枝
    時間尚短等一切情狀，量處如主文所示之刑，並就科處罰金
    部分，併予諭知罰金易服勞役之折算標準。
四、另扣案之前揭改造手槍1 枝，為槍砲彈藥刀械管制條例第4
    條第1 款所列物品，係未經許可不得持有之違禁物，已如前
    述，應依刑法第38條第1 項第1 款之規定併予宣告沒收。又
    依槍砲彈藥刀械管制條例第18條第4 項固明定：「犯本條例
    之罪，於偵查或審判中自白，並供述全部槍砲、彈藥、刀械
    之來源及去向，因而查獲或因而防止重大危害治安事件之發
    生，減輕或免除其刑」，惟該條項之適用，係指因被告於偵
    查或審判中之自白，供述全部槍砲、彈藥、刀械之來源及去
    向，而確實查獲或防止重大危害治安事件之發生。本案被告
    雖供出系爭槍、彈係綽號「阿明」成年男子所贈與交付，惟
    不知該人真實姓名、年籍資料及詳細住址，為被告於本院審
    理中所自承，且並未據此而查獲或防止重大危害治安事件之
    發生，尚與前開規定減輕或免除刑責之要件有間，附此敘明
    。
據上論斷，應依刑事訴訟法第299條第1項前段，槍砲彈藥刀械管
制條例第8 條第4 項，刑法第11條前段、第42條第2 項、第38條
第1 項第1 款、罰金罰鍰提高標準條例第2 條，現行法規所定貨
幣單位折算新臺幣條例第2 條，判決如主文。
本案經檢察官李毓珮到庭執行職務。
中    華    民    國    95    年    5     月    5     日
                  刑事第一庭   審判長法  官  葉榮郎
                                     法  官  陳秋錦
                                     法  官  唐中興
以上正本證明與原本無異。
如不服本判決，應於判決送達後10日內向本院提出上訴狀 (須附
繕本 )。
中    華    民    國    95    年    5     月    8     日
                                    書記官  施惠卿
附錄本案論罪科刑法條全文：
槍砲彈藥刀械管制條例第4條
本條例所稱槍砲、彈藥、刀械如下：
一、槍砲：指火砲、肩射武器、機關槍、衝鋒槍、卡柄槍、自動
    步槍、普通步槍、馬槍、手槍、鋼筆槍、瓦斯槍、麻醉槍、
    獵槍、空氣槍、魚槍及其他可發射金屬或子彈具有殺傷力之
    各式槍砲。
二、彈藥：指前款各式槍砲所使用之砲彈、子彈及其他具有殺傷
    力或破壞性之各類炸彈、爆裂物。
三、刀械：指武士刀、手杖刀、鴛鴦刀、手指虎、鋼 (鐵)鞭 、
    扁鑽、匕首 (各如附圖例式)及 其他經中央主管機關公告查
    禁，非供正當使用具有殺傷力之刀械。
前項第1款、第2款槍砲、彈藥，包括其主要組成零件。但無法供
組成槍砲、彈藥之用者，不在此限。
槍砲、彈藥主要組成零件種類，由中央主管機關公告之。
槍砲彈藥刀械管制條例第8條
未經許可，製造、販賣或運輸鋼筆槍、瓦斯槍、麻醉槍、獵槍、
空氣槍或第4條第 1項第1款所定其他可發射金屬或子彈具有殺傷
力之各式槍砲者，處無期徒刑或 5年以上有期徒刑，併科新臺幣
10,000,000元以下罰金。
未經許可，轉讓、出租或出借前項所列槍枝者，處 5年以上有期
徒刑，併科新臺幣10,000,000元以下罰金。
意圖供自己或他人犯罪之用，而犯前2項之罪者，處無期徒刑或7
年以上有期徒刑，併科新臺幣10,000,000元以下罰金。
未經許可，持有、寄藏或意圖販賣而陳列第1項所列槍枝者，處3
年以上10年以下有期徒刑，併科新臺幣7,000,000元以下罰金。
第1項至第3項之未遂犯罰之。


司法院資訊處製作；財團法人民間司法改革基金會備份。
